---
title: "链家武汉二手房网站数据描述性统计分析"
author:
  - 朱波
date: "`r Sys.Date()`" 
documentclass: ctexart
keywords:
  - 中文
  - R Markdown
output:
  rticles::ctex:
    fig_caption: yes
    number_sections: yes
    toc: yes
---


```{r setup, include = FALSE,echo = FALSE}
knitr::opts_chunk$set(echo = FALSE,error = FALSE, warning = FALSE, message = FALSE,
                      out.width = "100%", split = FALSE, fig.align = "center")
#load library
library(tidyverse)
library(kableExtra)
library(lubridate)
library(scales)
library(plotly)
library(patchwork)
library(ggrepel)
library(showtext)
showtext_auto(enable = TRUE)
```

# 你的主要发现

1. 二手房房屋单价区间差距非常大，大多数集中在2万平米以下。

2. 在中低房价区间，地铁、所属区域和装修等级是影响二手房单价的重要因素之一，临近地铁的二手房单价普遍高于非临近地铁，精装高于简装高于毛坯。
  
3. 在房型朝向选择上，南北朝向的二手房存量最大，最受消费者欢迎。

4. 在高房价区间，装修等级、建筑类型和楼层等因素对二手房差异性有重要的影响。

5. 建筑形式与总楼层存在一定关联，板塔结合形式的建筑平均楼层最高，平房最低。

# 数据介绍

本报告**链家**数据获取方式如下：
    
报告人在2023年9月12日获取了[链家武汉二手房网站](https://wh.lianjia.com/ershoufang/)数据。
    
- 链家二手房网站默认显示100页，每页30套房产，因此本数据包括3000套房产信息；
    
- 数据包括了页面可见部分的文本信息，具体字段及说明见作业说明。

 **说明：**数据仅用于教学；由于不清楚链家数据的展示规则，因此数据可能并不是武汉二手房市场的随机抽样，结论很可能有很大的偏差，甚至可能是错误的。
```{r}
# 载入数据和预处理

lj_wuhan<- read_csv("/Users/29723/Documents/2023-09-12_cleaned.csv")
```
```{r}
lj_wuhan_factor <- data.frame(lapply(lj_wuhan, function(x) if(is.character(x)) as.factor(x) else x))
```
 

# 数据概览

```{r}
lj_wuhan %>% 
  head(10) %>%
  kable(caption = "武汉链家二手房") %>% 
  kable_styling()
```

各变量的简短信息：
```{r}
glimpse(lj_wuhan)
```

各变量的简短统计：
```{r}
summary(lj_wuhan)
```



可以看到：

- 二手房房屋单价区间差距非常大，大多数集中在2万平米以下,均价和中位数差别不大。

- 两室两厅和三室两厅的户型占大多数。

- 建筑面积集中在100平米左右。

- 大多数楼层集中在20至30层。

# 探索性分析

## 房价的总体分布
```{r}
lj_wuhan  %>%ggplot(aes(price_sqm)) +
    geom_histogram( binwidth = 200)
```

```{r}
superhigh_price<-quantile(lj_wuhan$price_sqm,0.95)
tibble(百分比=0.95,超高房价=superhigh_price)
```
发现：

- 房价服从正态分布，且集中分布在10000至20000之间，房价整体右偏，因此会针对右偏极值部分做针对性分析。

- 百分之九十五的房价低于27187.元/平，为简化描述，在以下的分析描述中，以27000元/平为超高房价的临界点。

## “临近地铁”的数值描述与图形1
```{r}
lj_wuhan %>% filter(!near_subway %in% c("VR看装修","近地看","珞狮南","太子湖1号")) %>%  ggplot(aes(near_subway,price_sqm) )+
  geom_boxplot()
```

发现：

- 是否临近地铁作为影响房价的重要因素之一，临近地铁的房价普遍高于非临近地铁。



## “临近地铁”的数值描述与图形2

### “临近地铁”的总体分布
```{r}
lj_wuhan %>% filter(!near_subway %in% c("VR看装修","近地看","珞狮南","太子湖1号")) %>%
    ggplot(aes(price_sqm,fill=near_subway)) +
    geom_histogram( position = "identity",binwidth = 200)
```

### 超高房价区域“临近地铁”的数值统计与图形
```{r}
lj_wuhan %>% filter(!near_subway %in% c("VR看装修","近地看","珞狮南","太子湖1号"),price_sqm>27000) %>%
   group_by(near_subway) %>% summarise(count=n())
```
```{r}
lj_wuhan %>% filter(!near_subway %in% c("VR看装修","近地看","珞狮南","太子湖1号"),price_sqm>27000) %>%
    ggplot(aes(price_sqm,fill=near_subway)) +
    geom_histogram( position = "identity",binwidth = 300)
```



发现：

- 在高房价区间，临近地铁的二手房数量多于非临近地铁；在低房价区间，非临近地铁二手房数量多于临近地铁。

- 在均价15000元/平左右选择最为丰富，并且既可以选择临近地铁也可以选择非临近地铁。

- 在超高房价区间，临近地铁的二手房数量远多于非临近地铁，且主要集中在30000元/平附件。

## “建筑形式”的数值描述与图形
### “建筑形式”的总体箱型图
```{r}
lj_wuhan  %>% filter(!property_style=="暂无数据") %>%  ggplot(aes(property_style,price_sqm) )+geom_boxplot()
```
### 超高房价区域，“建筑形式”的数量统计与分布
```{r}
lj_wuhan  %>% filter(!property_style=="暂无数据",price_sqm>27000) %>%  group_by(property_style) %>% summarise(count=n())
```
```{r}
lj_wuhan  %>% filter(!property_style=="暂无数据",price_sqm>27000) %>%ggplot(aes(price_sqm,fill=property_style)) +
    geom_histogram( position = "identity",binwidth = 300)
 
```

发现：

- 平房作为一种落后的建筑形式，在二手房市场的存量很小且均价较低，被市场淘汰是趋势。

- 板塔结合作为最受欢迎的建筑形式，平均房价最高，塔楼和板楼价格区间近似。

- 在超高房价区间，板楼是最常见的建筑形式，远多于塔楼和板塔结合，塔楼和板塔结合形式数量相当,但在极高房价区间，尤其是超过42000元/平以后，板塔结合的建筑形式为主要房型。

## 高层住宅房价是否高于低层住宅，平均房价最高的住宅一般是多少层？
```{r}
lj_height_price<-lj_wuhan %>% group_by(property_t_height) %>% summarise(price_mean_sqm=mean(price_sqm))
ggplot(data = lj_height_price) +geom_smooth(mapping = aes(x = property_t_height, price_mean_sqm))
```
发现：

- 高层住宅的房价高于低层住宅的房价反应了整体趋势，但在各别区间内也有特殊情况

- 在2层至20层的区间，随着楼层的升高，平均房价呈现下降趋势；在20层至50层，层呈现单向递增；在50层达到峰值后，房价随着超高层的住宅出现开始回落。

## 随着楼层升高，房价是否会显著升高？
### 楼层与房价的总体箱型图
```{r}
lj_wuhan  %>% filter(!property_height=="NA") %>%  ggplot(aes(property_height,price_sqm) )+
  geom_boxplot()
```
### 超高房价区间楼层与房价的数据统计与分布图
```{r}
lj_wuhan  %>% filter(!property_height=="NA",price_sqm>27000) %>%  group_by(property_height) %>% summarise(count=n())
```
```{r}
lj_wuhan  %>% filter(!property_height=="NA",price_sqm>27000) %>%  ggplot(aes(price_sqm,fill=property_height)) +
    geom_histogram( position = "identity",binwidth = 200)
```

发现：

- 在普通房价区间，房价与所处楼层高低并无显著的关联。

- 在超高房价区间，低层房源相对中层和高层较少，其中中层最多。低层房源主要集中在35000元/平，高层分布相对均匀，中层主要集中在区间两端。

## 装修等级是否会对房价产生影响？
### 装修等级与房价的总体箱型图
```{r}
lj_wuhan  %>% filter(!decoration=="其他") %>% ggplot(aes(decoration,price_sqm) )+
  geom_boxplot()
```
### 超高房价区间，装修等级与房价的数量统计与图形分布
```{r}
lj_wuhan  %>% filter(!decoration=="其他",price_sqm>27000) %>%  group_by(decoration) %>% summarise(count=n())
```
```{r}
lj_wuhan  %>% filter(!decoration=="其他",price_sqm>27000) %>%  group_by(decoration) %>% ggplot(aes(price_sqm,fill=decoration)) +
    geom_histogram( position = "identity",binwidth = 200)
```

发现：

- 在普通房价区间，装修等级对房价有着显著影响，精装的房价高于简装，简装高于毛坯。

- 在超高房价区间，精装二手房数远多于简装与毛坯，精装对房价的附加值提升影响显著。

- 在超高房价区间毛坯房数量少于精装和简装，超高房价区间住宅同时具有投资和消费双重属性。但在极高房价区间，在房价超过40000元/平后，毛坯房的数量分布相对增加，该区间二手房源开始呈现奢侈品属性，即无形价值相比有形价值显著提高，具有很强的纯投资行为。

## 建筑形式与楼层是否存在相关？
```{r}
lj_wuhan  %>% filter(!property_style=="暂无数据") %>% ggplot(aes(property_style,property_t_height) )+
  geom_boxplot()
```

```{r}
lj_wuhan  %>% filter(!property_style=="暂无数据") %>% group_by(property_style) %>% summarise(property_t_height_mean=mean(property_t_height))
```

发现：

- 建筑形式与总楼层存在一定的相关性，板塔结合形式的建筑平均楼层最高，平房最低，塔楼和板楼相近，但板楼的楼层分布的差异性最大。



---

# 发现总结

- 从总体数据来看，15000元/平的房源是武汉二手市场交易的主流，在这个普通价格区间内，中位数和均值相差不大，可供选择的范围很多，可以综合考虑是否临近地铁，楼层建筑形式，楼层，装修等级等因素，但这个价格区间一般只可选择总楼层20-30层的楼栋。

- 在中低房价区间，临近地铁、所属区域与装修等级构成了二手房房价的主要影响因素，其他因素对房价没有特别明显的关联。

- 在超高房价区间，板楼作为最受欢迎的建筑形式，存量最多，同时，低层的二手房数量较少，高层和中层较多，从某种程度上来说，高房价消费中普遍青睐中层和高层，此外，精装二手房数远多于简装与毛坯，精装对房价的附加值提升影响显著，超高房价区间住宅同时具有投资和消费双重属性。
   
- 在极高房价区间，特别针对超过40000元/平的二手房源，板塔结合、中层和毛坯的存量较多,该区间二手房源开始呈现奢侈品属性，即无形价值相比有形价值显著提高，具有很强的纯投资行为。
